臺灣板橋地方法院刑事判決　　　　　　 96年度簡上字第912號
上　訴　人　甲○○
選任辯護人　許姿萍律師
被　　　告　葉忠承（冒名吳定州）
上列上訴人因被告贓物案件，不服本院96年度簡字第5547號中華
民國96年9 月14日第一審判決（聲請簡易判決處刑案號：96年度
偵字第14956號），提起上訴，本院判決如下：
    主  文
上訴駁回。
    理  由
一、上訴意旨略以：本院九十六年度簡字第五五四七號贓物案件
    非上訴人吳定州所為，係遭人冒用姓名等語。
二、按當事人對於下級法院之判決有不服者，得上訴於上級法院
    ；被告之法定代理人或配偶，得為被告之利益獨立上訴，刑
    事訴訟法第三百四十四條第一項前段、第三百四十五條分別
    定有明文，是上訴權人除法律另有規定者外，應以當事人、
    被告之法定代理人或配偶為限。次按，刑事訴訟法第二百六
    十六條規定起訴之效力不及於檢察官所指被告以外之人，即
    所謂起訴對人之效力；同法第二百六十四條第二項第一款規
    定起訴書應記載被告之姓名、性別等資料或其他足資辨別之
    特徵，係為特定刑罰權對象之用。而法院審判之對象，是否
    即為檢察官所指之被告，應以檢察官指為刑罰對象之被告為
    依據，縱犯罪行為人以偽名或冒用他人名義與訊，致檢察官
    以被冒名者之姓名、年籍起訴，則檢察官指為被告之人，即
    為實際應訊之該犯罪行為人，法院自應對其為審判，而該被
    冒名頂替之人，並非檢察官指為被告之人，縱檢察官誤以其
    姓名、年籍起訴，仍非檢察官指為刑罰對象之人，非起訴效
    力所及（最高法院九十二年度台非字第一○七號判決意旨參
    照）。再按第二審法院認為上訴不合法律上之程式或法律上
    不應准許或其上訴權已經喪失者，應以判決駁回之，並得不
    經言詞辯論，刑事訴訟法第三百六十七條前段、第三百六十
    二條前段、第三百七十二條規定甚明，且依同法第四百五十
    五條之一第三項規定，簡易判決上訴於管轄第二審地方法院
    合議庭亦準用該等規定。
三、經查：本案被告葉忠承明知真實姓名年籍不詳綽號「阿哲」
    之男子，於民國九十年六月二十日某時，在臺北縣三重市○
    ○路○段四十六號附近，所交付之車牌號碼ＬＤ二─一七三
    號車牌一面（車主為張金益，於同年月二十日上午十時五分
    至下午二時四十五分間某時，在臺北縣三重市○○路○段四
    十六號前遭竊），係來路不明之贓物，竟仍收受之，再改懸
    掛於吳尚瑜借其使用、原懸掛Ｍ九Ｍ─七七五號車牌之機車
    （引擎編號為ＳＧ二○ＫＡ─二二四三五八號）上，以規避
    警方查緝，涉犯刑法第三百四十九條第一項之贓物罪，嗣於
    同年月二十五日晚間八時四十五分許，被告葉忠承騎乘上開
    車輛，行經臺北縣板橋市○○街三十四巷十八號前為警攔檢
    查獲，並扣得上揭車牌一面。詎被告葉忠承於警詢時竟冒用
    「甲○○」之姓名應訊，經臺北縣政府警察局板橋分局移送
    臺灣板橋地方法院檢察署內勤檢察官訊問時，仍冒用「甲○
    ○」之姓名應訊，致該署檢察官逕以「甲○○」名義偵查終
    結，以九十六年度偵字第一四九六五號聲請簡易判決處刑，
    原審嗣依書面審理以九十六年度簡字第五五四七號簡易判決
    論罪科刑，此經本院核閱臺灣板橋地方法院檢察署上開案號
    偵查卷宗及原審刑事卷宗無誤。而原審上開刑事簡易判決雖
    以「甲○○」為被告，然其審理對象實為於警詢、偵查中到
    庭應訊之被告葉忠承本人。嗣經臺北縣政府警察局將被告葉
    忠承經警查獲後以「甲○○」名義按捺之指紋，送請內政部
    警政署刑事警察局以指紋電腦比對法、指紋特徵點比對法鑑
    定結果，與該局檔存葉忠承即被告之十指指紋相符，有該局
    九十六年十月九日刑紋字第○九六○一五三六○八號鑑驗書
    一件附卷可資佐證。從而，本件上訴人甲○○並非本院九十
    六年度簡字第五五四七號贓物案件刑事簡易判決之當事人，
    自無上訴權。其提起上訴，核屬違背法律上之程式，揆諸前
    開法條規定，爰不經言詞辯論，逕以判決駁回之。至原審判
    決將被告葉忠承之姓名載為「甲○○」，顯係誤寫，自宜由
    原審裁定更正，附此敘明。
據上論斷，應依刑事訴訟法四百五十五條之一第一項、第三項、
第三百六十七條前段、第三百六十二條前段、第三百七十二條，
判決如主文。
中　　華　　民　　國　　96　　年　　12　　月　　21　　日
                  刑事第九庭  審判長法  官  樊季康
                                    法  官  劉元斐
                                    法  官  張筱琪
上列正本證明與原本無異。
本件不得上訴。
                                    書記官  廖舜宜
中　　華　　民　　國　　96　　年　　12　　月　　21　　日
